【裁判字號】    99,抗,102
【裁判日期】    991230
【裁判案由】    確認同意建築房屋關係存在
【裁判全文】
臺灣高等法院臺南分院民事裁定    99年度抗字第102號
抗  告  人  侯 尚 余
代  理  人  卓 承 廣
相  對  人  吳黃瓊英
上列抗告人與相對人間因請求確認同意建築房屋關係存在事件，
對於中華民國99年7月1日臺灣嘉義地方法院所為裁定（98年度訴
字第516號），提起抗告，本院裁定如下：
    主  文
抗告駁回。
抗告訴訟費用新臺幣壹仟元由抗告人負擔。
    理  由
一、抗告意旨略以：原審法院違背訴訟程序作為，抗告人不服，
    請求抗告法院予以司法救濟，維護抗告人民事訴訟受公平審
    判權利，保障司法正義誠信原則。又本件訴訟標的為請求確
    認同意建築房屋關係存在，係就身分上之權利有所主張，即
    請求法院裁判抗告人與相對人吳黃瓊英間同意建築房屋之法
    律關係存在，為非財產上之訴，應徵裁判費新臺幣（下同）
    3,000元。原審法院曾核定本件訴訟標的為165萬元，並命抗
    告人應繳一審裁判費17,335元，嗣經臺灣高等法院臺南分院
    於民國（下同）99年1月6日作成裁定廢棄發回，乃原審法院
    竟於99年5月24日核定本件訴訟標的價額為12,067,376元，
    並命抗告人補繳裁判費115,216元等情，已有不合，抗告人
    因此提起抗告，原裁定竟仍予駁回，顯有未當，爰提起抗告
    。
二、按對於裁定，得為抗告，但別有不許抗告之規定者，不在此
    限；又訴訟程序進行中所為之裁定，除別有規定外，不得抗
    告，民事訴訟法第482條及第483條分別定有明文。次按對於
    裁定，得為抗告，民事訴訟法第482條定有明文，若法院所
    為之表示，不具裁定之性質者，自不在得為抗告之列；另法
    院依當事人之聲請，付與判決確定證明書或發函通知當事人
    判決未經合法送達而未確定者，應祇在將判決確定與否之事
    實通知當事人而已，初無法院裁定之性質，當事人自不得對
    之逕行提起抗告（最高法院70年度台抗字第367號、89年度
    台抗字第371號裁定參照）。
三、本件抗告人係於99年7月8日提起本件抗告，聲明對原審法院
    98年度訴字第516號核定訴訟標的價額事件的裁定，特於法
    定10日期間內提起抗告，請求廢棄原裁定等語，顯係就原審
    法院99年7月1日所為裁定為抗告，先予敘明。經查：抗告人
    前於99年4月23日曾向原審法院提起抗告，抗告意旨係對原
    審法院所核定之訴訟標的價額不服，惟本院於99年1月6日以
    98年度抗字第270號裁定廢棄發回原審法院審理在案。而該
    案自本院於99年1月6日發回原審法院審理，迄至抗告人於99
    年4月23日以抗告狀向原審法院提起抗告止，期間原審法院
    除於99年3月2日及同年4月20日分別進行準備（調查）程序
    外，並未作成任何裁定，是抗告人自無得為抗告之標的，揆
    諸上開說明，原審法院認本件抗告標的不存在，其抗告為不
    合法，予以裁定駁回，依法尚無不合，抗告意旨猶執陳詞指
    摘原裁定為不當，求為廢棄改判，顯無理由。
四、據上論結，本件抗告為無理由，依民事訴訟法第495條之1第
    1項，第449條第1項、第95條、第78條、裁定如主文。
中    華    民    國    99    年    12    月    30    日
                    民事第一庭  審判長法  官    丁振昌
                                      法  官    林永茂
                                      法  官    李素靖
上為正本係照原本作成。
本裁定除以適用法規顯有錯誤為理由外，不得再抗告。如提出再
抗告，應於收受送達後10日內委任律師為代理人向本院提出再抗
告狀（須附繕本），並繳納再抗告費新台幣1千元。
中    華    民    國    99    年    12    月    30    日
                                      書記官    林鈴香
【附註】
民事訴訟法第495條之1第2項準用同法第466條之1第1、2項規定
：
(1)對於第二審判決上訴，上訴人應委任律師為訴訟代理人。但上
  訴人或其法定代理人具有律師資格者，不在此限。
(2)上訴人之配偶、三親等內之血親、二親等內之姻親，或上訴人
  為法人、中央或地方機關時，其所屬專任人員具有律師資格並
  經法院認為適當者，亦得為第三審訴訟代理人。
民事訴訟法第466條之2第1項：
  上訴人無資力委任訴訟代理人者，得依訴訟救助之規定，聲請
  第三審法院為之選任律師為其訴訟代理人。

司法院資訊處製作；財團法人民間司法改革基金會備份。
